臺灣高等法院高雄分院刑事判決
110年度上更一字第51號
上  訴  人  
即  被  告  宜威宏


選任辯護人  胡仁達律師
            吳珮瑜律師
上列上訴人因違反毒品危害防制條例案件，不服臺灣高雄地方法
院107年度訴字第262號，中華民國109年6月12日第一審判決（起
訴案號：臺灣高雄地方檢察署107年度偵字第2622、3171、4194
、5543號、107年度毒偵字第641、642號、1206號），提起上訴
，判決後經最高法院發回更審，本院判決如下：
    主  文
上訴駁回。
    事  實
一、宜威宏明知甲基安非他命為毒品危害防制條例第2條第2項第
    2款所列之第二級毒品，非經許可不得販賣及持有，竟基於
    販賣第二級毒品甲基安非他命以營利之犯意，分別於如附表
    一編號1、2所示之時間、地點，各以如附表一編號1、2所示
    之方式，販賣甲基安非他命予蒲泓銘2次。嗣警方於107年1
    月28日23時8分許，持搜索票至蒲泓銘位於高雄市○○區○○街0
    0號住處執行搜索，當場查獲正在進行毒品交易之蒲泓銘（
    業經判處罪刑確定）、鄭軼夫（業經判處罪刑確定）、滕安
    君（業經判處罪刑確定）等人，並循線查獲宜威宏、陳永源
    （業經判處罪刑確定）等人，而揭悉上情。
二、案經高雄市政府警察局鳳山分局報告臺灣高雄地方檢察署（
    下稱高雄地檢署）檢察官偵查起訴。
　　理　由
壹、程序方面
一、證人蒲泓銘持插用門號0000000000之受監察手機於如附表一
    聯繫購買毒品事宜之通訊監察譯文有證據能力
㈠、本件附表一有關證人蒲泓銘使用門號0000000000之通訊監察
    譯文（內容詳附表一所示出處），係執行機關依據檢察官向
    原審法院聲請所核發之通訊監察書（106年聲監字第1979號
    ），實施通訊監察所取得，該通訊監察書已載明監聽之電話
    包含證人蒲泓銘所使用之手機序號IMEI碼：00000000000000
    0及門號0000000000號，監聽期間自106年11月24日10時起至
    106年12月23日10時止，且未限制上開手機監聽範圍僅限於
    搭配上開門號等情，此有上開通訊監察書在卷可參（見警四
    卷第22頁）。而依高雄市政府警察局鳳山分局109年10月6日
    之職務報告書所載，可知證人蒲泓銘上揭所使用之門號0000
    000000號，其後交予被告陳永源使用，自己另又使用000000
    0000號門號，並插卡在上揭序號IMEI碼：000000000000000
    之手機使用；又警方案發後自證人蒲泓銘處查扣之00000000
    00號手機，雖記載序號IMEI碼：000000000000000號，然因
    每支手機之序號共有15碼，第1至6碼係TAC碼（手機型號）
    、第7至8碼係FAC碼（手機完成裝配時在哪家工廠）、第9至
    14碼係SNR碼（手機出廠序號）、第15碼係手機備用號碼，
    是序號IMEI碼：000000000000000與序號IMEI碼：000000000
    000000係同支手機等情，並檢附證人蒲泓銘於106年11月26
    日至同年月11月30日間，以上開0000000000號門號插放序號
    IMEI碼：000000000000000手機使用之雙向通聯紀錄資料供
    參（見前審卷二第5至21頁）。而被告及辯護人就蒲泓銘上
    開0000000000門號係插用於受監聽之同一支手機之事實亦表
    示無意見（見前審卷二第75頁），是以，蒲泓銘受監察期間
    以該手機對外聯絡，自均屬合法監聽之範疇。從而，本件附
    表一有關證人蒲泓銘之通訊監察錄音，自係由法院於事前依
    據相關卷證資料，審酌後予以核准，由檢察官指揮員警對證
    人蒲泓銘使用之上開門號、手機於監聽期間內進行通訊監察
    ，因而取得蒲泓銘使用0000000000號門號插卡在上揭受監聽
    之手機之通訊內容，乃依法定程序合法取得之證據，自有證
    據能力，尚無違法監聽之情形。辯護人主張蒲泓銘受監聽之
    手機不能插用其他門號，與法院核准通訊監察內容不符，所
    為主張自難憑採。
㈡、又檢察官偵辦蒲泓銘涉嫌違反毒品危害防制條例案件，對蒲
    泓銘上開門號、手機聲請通訊監察獲准後，依法執行通訊監
    察而取得如附表一所示通訊監察譯文，因而查悉上訴人即被
    告宜威宏（下稱被告）涉嫌本案犯罪，檢察官乃向高雄地方
    法院聲請審查認可，經該院於106年12月7日以雄院和刑106
    年聲監可200字第1214號函准予認可，此有上開認可函文及
    高雄地檢署106年12月6日雄檢欽羽106他8763字第91007號函
    暨高雄市政府警察局鳳山分局106年12月6日高市警鳳分偵字
    第10676654600號函及檢附之通訊監察書影本、偵查報告、
    譯文各1份在卷可稽（見偵三卷第2至46頁），是附表一所示
    通訊監察譯文，自得作為認定被告本案犯行之證據，而有證
    據能力。
二、證人蒲泓銘於警詢所為關於被告犯行之陳述，認有證據能力
    ：
㈠、證人蒲泓銘於警詢所為關於被告犯行之陳述，固經被告及其
    辯護人以係審判外陳述為由否認其證據能力（見本院卷第14
    7、175頁）。惟查，證人蒲泓銘於原審109年3月24日訊問過
    程中，針對與被告犯罪事實有關之毒品交易時間、地點、情
    節等，數次表示：「時間太久、我忘記了、不記得了」等語
    ，而有不復記憶之情形；此外，蒲泓銘針對訊（詢）問者之
    提問，更多次答以：「我不知道怎麼回答」、「你問我哪次
    我怎麼會知道」、「我心情很糟糕不想回答」、「不要問我
    」、「我為何要回答你的問題」、「我不想回答你的問題」
    、「你問得這麼複雜，我都不知道你在幹嘛」等語，而對訊
    （詢）問者展現明顯不配合且敵對之態度；復亦有沉默不語
    或回覆不合於邏輯之言詞等情形（見訴卷三第207至230頁）
    ，堪認其於審理中之證述，與其於警詢中詳盡、明確之陳述
    ，有不相符之情事。本院審酌證人蒲泓銘於107年2月13日警
    詢中之陳述（蒲泓銘於107年1月29日之警詢陳述均與被告無
    關，毋庸論列），係於案發不久後之107年2月間所為，記憶
    自較原審審理時深刻，且證人蒲泓銘上揭關於被告犯行之陳
    述，依現存卷證並無證據證明其陳述非出於任意性，應無違
    法取證之瑕疵，又其等當時對於案情敘述受外力、人情干擾
    程度較低，該筆錄內容亦經其親自閱覽確認無誤後簽名，依
    其警詢陳述當時之原因、過程、內容等各項外在附隨環境或
    條件觀察，足認證人蒲泓銘之警詢陳述具有較可信之特別情
    況，且為證明被告犯罪事實存否所必要，依刑事訴訟法第15
    9條之2規定，應均認有證據能力。
㈡、至於辯護人於本院復為被告主張：蒲泓銘為中度精神障礙之
    人，警方所為詢問程序，未依刑事訴訟法第27條第3項規定
    ，通知該條第2項所定之人，為被告選任辯護人，故蒲泓銘
    於警詢之供述無證據能力等語（見本院卷第147、174至175
    頁）。惟按，刑事訴訟法第27條係就「被告」或「犯罪嫌疑
    人」之辯護依賴權所為程序保障規定，於「被告」或「犯罪
    嫌疑人」因「精神障礙或其他心智缺陷」而「無法為完全之
    陳述」者，方有依該條第2項、第3項規定，通知其法定代理
    人、配偶、直系或三親等內旁系血親或家長、家屬得為其選
    任辯護人之必要。而警方於107年2月13日因偵辦被告涉嫌販
    毒案件，借提證人蒲泓銘到場，就被告是否於附表一編號1
    、2所示時、地販賣毒品予蒲泓銘等情予以詢問，既非以被
    告或犯罪嫌疑人之身分詢問蒲泓銘，本無上開規定之適用。
    況且，依證人蒲泓銘當日警詢筆錄之記載，未見蒲泓銘有不
    解問題、答非所問、不知所云等情形，而能按照警方詢問事
    項逐一詳盡回答，可見蒲泓銘並未因領有中度精神障礙手冊
    （詳後述）而達無法完全陳述之情，故被告及辯護人此部分
    主張，並不足採。
三、證人蒲泓銘於偵查中向檢察官所為關於被告犯行之陳述，認
    有證據能力：
㈠、按被告以外之人於偵查中向檢察官所為之陳述，除顯有不可
    信之情況者外，得為證據，刑事訴訟法第159條之1第2項定
    有明文。蓋因檢察官代表國家偵查犯罪，依法有訊問被告、
    證人及鑑定人之權力，且須對被告有利、不利之情形均應注
    意，況徵諸實務運作，檢察官實施刑事偵查程序，亦能恪遵
    法定程序之要求，不致有違法取證情事且可信度極高，是被
    告以外之人前於偵查中已具結而為證述，除反對該項供述得
    具有證據能力之一方，已釋明「顯有不可信之情況」之理由
    外，不宜遽指該證人於偵查中之陳述不具證據能力，方符前
    揭法條之立法意旨。經查，證人蒲泓銘於107年2月13日經檢
    察官訊問關於被告犯行之陳述（證人蒲泓銘於107年1月29日
    經檢察官訊問之陳述均與被告無關，毋庸論列），於偵查中
    已依法具結，以擔保其係據實陳述，在客觀外部情狀上，並
    無遭檢察官違法取供及其他外力干擾等證明力明顯過低之瑕
    疵，有其之偵查筆錄附卷可參（見偵一之二卷第133至137頁
    ），且被告及其辯護人亦未釋明上開證人蒲泓銘於偵查經具
    結之陳述有何顯不可信之事由存在，是就該等外在環境與條
    件予以綜合觀察審酌，堪認足以擔保該份筆錄製作過程可信
    性，揆諸上開說明，應認具有證據力。
㈡、至於被告及辯護人於本院主張蒲泓銘為中度精神障礙之人，
    未經檢察官依刑事訴訟法第27條第3項規定，通知該條所定
    之人得為被告選任辯護人，蒲泓銘於偵查中向檢察官所為供
    述，無證據能力等語（見本院卷第147、174至175頁），因
    檢察官於107年2月13日係令蒲泓銘具結後，以證人身分訊問
    其向被告購毒交易之經過，基於前述同一理由，此際並無刑
    事訴訟法第27條第2項、第3項規定之適用，被告及辯護人執
    此否認證人蒲泓銘107年2月13日偵訊筆錄之證據能力，尚難
    憑採。
四、按被告以外之人於審判外之陳述，雖不符刑事訴訟法第159
    條之1至之4等4條之規定，而經當事人於審判程序同意作為
    證據，法院審酌該言詞陳述或書面陳述作成時之情況，認為
    適當者，亦得為證據；當事人、代理人或辯護人於法院調查
    證據時，知有刑事訴訟法第159條第1項不得為證據之情形，
    而未於言詞辯論終結前聲明異議者，視為有前項之同意，同
    法第159條之5定有明文。立法意旨在於傳聞證據未經當事人
    之反對詰問予以核實，原則上先予排除；惟若當事人已放棄
    反對詰問權，於審判程序中表明同意該等傳聞證據可作為證
    據；或於言詞辯論終結前未聲明異議，基於尊重當事人對傳
    聞證據之處分權，及證據資料愈豐富，愈有助於真實發見之
    理念，且強化言詞辯論主義，使訴訟程序得以順暢進行，上
    開傳聞證據亦均具有證據能力。除上開一至三所述部分外，
    本判決所引具傳聞性質之審判外供述證據，檢察官、被告及
    其辯護人於本院準備程序中均表示同意有證據能力（見本院
    卷一第175、250頁），且迄於言詞辯論終結前亦未聲明異議
    。本院審酌各該傳聞證據作成時之情況，認均與本件待證事
    實具有關聯性，且查無證據足以證明言詞陳述之傳聞證據部
    分，陳述人有受外在干擾、不法取供或違反其自由意志而陳
    述之情形；書面陳述之傳聞證據部分，亦無遭變造或偽造之
    情事；衡酌各該傳聞證據，作為本案之證據亦屬適當，自均
    得為證據，而有證據能力。
五、另本判決有罪部分引用之非供述證據部分，查無實施刑事訴
    訟程序之公務員違法取證之情事，依刑事訴訟法第158條之4
    之反面解釋，亦有證據能力。
貳、實體部分:
一、認定犯罪事實所憑之證據及理由
    訊據被告矢口否認有何附表一所示販毒犯行，並辯稱：監聽
    譯文中販毒者所用門號0000000000號並非我所持用，與蒲泓
    銘通話之人也不是我，我沒有附表一所載販賣甲基安非他命
    予蒲泓銘2次之行為云云（見警四卷第1至6頁；偵三卷第116
    至117頁、聲羈四卷第5至8頁、聲羈更一卷第36至45頁；訴
    卷二第15至21頁、訴三卷第183至235頁、第427至464頁、卷
    四第23至72頁、本院卷第284頁）；其辯護人亦為之辯護稱
    ：證人蒲泓銘領有中度精神障礙手冊，原審審理時也出現供
    述矛盾的情形，其供述顯有瑕疵等語。經查：
㈠、蒲泓銘雖於104年5月間，經身心障礙鑑定有因「生理狀況引
    起有幻覺的精神病症」，然其主要狀況係在易分心、注意力
    無法持續或轉移等問題，至於記憶功能則未有未達基準之情
    形，此有高雄市○○區○○000○0○00○○市○區○○○00000000000號
    函檢附之身心障礙證明鑑定資料可稽（見訴卷三第319至400
    頁），且蒲泓銘本身亦歷經相關偵查、審理，並無有因之無
    法為完全之陳述情形，是被告暨辯護人僅以證人蒲泓銘領有
    身心障礙手冊，即認其供述顯有瑕疵，尚無可採，先此敘明
    。
㈡、證人蒲泓銘與門號0000000000號持用人（下稱甲男）確有如
    附表一編號1所示毒品交易事實：
　　甲男有於附表一編號1所示時間、地點，以25,000元之代價
    ，販賣重量半台之甲基安非他命1包予蒲泓銘，且該包甲基
    安非他命實為陳永源請託蒲泓銘代為購買，而由陳永源先以
    門號0000000000號聯繫蒲泓銘所持用之門號0000000000號，
    再由蒲泓銘以該門號聯繫甲男至蒲泓銘住處交易等事實，有
    以下證據足佐：
  ⒈證人蒲泓銘業於警詢及偵查中證稱：106年11月26日傍晚我透
    過門號0000000000號撥打甲男持用之門號0000000000號，以
    「一台、半台摩托車」為暗語，要向甲男購買甲基安非他命
    ，我本來是要向甲男購買一台，但後來改成半台，我們雙方
    約在我鳳山區華山街的住處樓下，當天甲男駕駛白色自小客
    車至我住處，我下樓幫他開門後，他至我住處三樓完成毒品
    交易等語（見警四卷第13頁、偵一之二卷第134頁），核與
    同案被告即證人陳永源於原審審理中證述：106 年11月26日
    下午1時59分許我以我女友所有的門號0000000000號撥打蒲
    泓銘持用之門號0000000000號，並以「一台摩托車」為暗語
    ，請蒲泓銘幫我買甲基安非他命，蒲泓銘跟我說他的上游下
    午在睡覺，要等到晚上才能拿得到等語大致相合（見訴卷三
    第198 至200頁）。
  ⒉復觀蒲泓銘與陳永源間、蒲泓銘與甲男間於106年11月26日之
    通訊監察譯文內容，可見陳永源確於該日下午1時59分許撥
    打電話予蒲泓銘，並向蒲泓銘表示：「我要那個、我要那個
    啦」，蒲泓銘則回以：「我跟你說，我這個朋友他都晚上7
    、8點才睡醒，晚上9點才有出門，你要一台歐兜賣嗎？」，
    陳永源則答以：「要晚上喔！現在沒辦法嗎？好啦！」等語
    ，而以「那個、一台歐兜賣」為暗語聯繫毒品交易事宜；嗣
    於其等結束通話後，蒲泓銘旋於同日下午2 時2 分許撥打電
    話予甲男持用之門號0000000000號，並向甲男留言表示：「
    姚阿，上次那個朋友，中午兩三點就打來了，打給我說要跟
    你牽一台歐兜賣啦，牽一台啦，你睡醒馬上跟我聯絡一下，
    我等你電話」等語；後於同日晚間8時58分許，甲男以上開
    持用門號回電蒲泓銘，蒲泓銘並向甲男告以：「剛說的一個
    跑掉了，半個就夠了啊，他中午就打來了，結果另外一個等
    不及了，在短港（音譯）等你」等語，改而購買半台甲基安
    非他命，甲男並回以：「好」等語而談妥交易內容；再於同
    日晚間10時10分許，甲男再次撥話予蒲泓銘以：「你下來。
    」等語告以其已抵達交易地點之旨等情，有該日通訊監察譯
    文在卷為佐（見偵三卷第19至21頁）。
  ⒊另甲男所持用之門號0000000000號於106年11月26日晚間10時
    10分許撥打電話予蒲泓銘之際，其基地台位置所在地即「高
    雄市○○區○○路○段000號12樓頂」，與蒲泓銘位在「高雄市○○
    區○○街000號住處」僅相隔步行600公尺（非直線距離，而係
    沿路面道路計算所得行走距離，下同）乙節，有門號000000
    0000號通聯紀錄1 份、Google街景地圖列印畫面1張在卷為
    憑（見訴卷三第267頁、第297頁），益徵甲男確實已依約抵
    達蒲泓銘住處而為毒品交易無訛。
  ⒋綜上，堪認蒲泓銘與陳永源證述本次交易係陳永源請託蒲泓
    銘向其上游甲男購買半台之甲基安非他命，並由蒲泓銘聯繫
    甲男於附表一編號1所示時間、地點完成毒品交易乙節，除
    其等間所述時序脈絡、內容相合外，更與通訊監察譯文之交
    易內容、聯繫情形相符，復有前揭基地台位置足佐，則甲男
    有於附表一編號1所示時間、地點，販賣半台之甲基安非他
    命予蒲泓銘（經陳永源請託購買）乙事，已堪認定。至證人
    陳永源其後雖於原審審理中證稱：針對上開交易，我已經忘
    記我最後到底有無確實從蒲泓銘處拿到甲基安非他命了等語
    （見訴卷三第199至200頁），然上開甲男依約前往蒲泓銘住
    處完成毒品交易乙節，業有前揭客觀事證足佐，證人陳永源
    雖因交易時日迄今相隔久遠，而對於事後是否有經蒲泓銘交
    付本次購得之甲基安非他命乙事不復記憶，然仍無礙於蒲泓
    銘與甲男已完成毒品交易之前開認定，附此敘明。
㈢、蒲泓銘與甲男確有如附表一編號2所示毒品交易事實：
　　甲男有於附表一編號2所示時間、地點，以25,000元之代價
    ，販賣重量半台之甲基安非他命1包予蒲泓銘，且該包甲基
    安非他命實為陳永源請託蒲泓銘代為購買，而由陳永源先以
    門號0000000000號聯繫蒲泓銘所持用之門號0000000000號，
    再由蒲泓銘以該門號聯繫甲男至蒲泓銘住處交易等事實，有
    以下證據足佐：
  ⒈證人蒲泓銘業於偵查中證稱：106年11月28日我撥打甲男持用
    之門號0000000000號要向甲男購買半台甲基安非他命，但沒
    有交易成功，後來於同年月29日我又聯繫甲男，要向甲男購
    買半台甲基安非他命，甲男於該日20時25分許抵達我家樓下
    ，我帶他到我住處3 樓一手交錢一手交貨，我試過毒品沒有
    問題後，他才離開等語（見偵一之二卷第135 至136 頁），
    核與證人陳永源於原審審理中所證述：我於106年11月28日
    請蒲泓銘幫我跟他上游買甲基安非他命，但當天最後沒有買
    ，害蒲泓銘被他上游罵，隔天我又再請蒲泓銘幫忙購買半台
    的甲基安非他命，我並先去蒲泓銘家等，將錢先給他，後來
    蒲泓銘確實有將甲基安非他命買來給我等語大致相合（見訴
    卷三第201至206頁）。
  ⒉復觀蒲泓銘與陳永源間、蒲泓銘與甲男間於106年11月28日至
    29日之通訊監察譯文內容，可見：
  ①陳永源於106年11月28日16時6分許撥打電話予蒲泓銘，經蒲
    泓銘以：「你要牽整台歐兜賣過來嗎？」為毒品交易暗語詢
    問後，陳永源答以：「嘿啦！我看怎樣，晚上過去就對了。
    」等語，而允諾購買；蒲泓銘旋於同日17時47分許留言給甲
    男，告以其友人要向甲男購買一台甲基安非他命之旨，嗣經
    甲男於同日19時50分許、20時52分許、22時5分許陸續回電
    蒲泓銘確認交易細節後，蒲泓銘再次於同日22時6分許聯繫
    陳永源確認是否購買，然經陳永源以：「沒啊，我又沒跟你
    說要多少，又沒跟你說，你就叫人先過去，你這怎麼會用強
    逼的呢？」等語，表示自己並無要購買毒品之意思，甲男嗣
    於翌日（29日）凌晨0時46分許以簡訊傳送「幹你娘」等語
    予蒲泓銘，表示對於蒲泓銘毀約之不滿情緒。
  ②又於106年11月29日17時40分許，陳永源再次撥話予蒲泓銘，
    並以：「那個，你跟他聯絡看看有沒有辦法拿半個過去，拿
    去你那啊！」等語，請託蒲泓銘再次向上游購買毒品，蒲泓
    銘則稱：「你剛剛不是說不要，現在又叫我打給他，你這樣
    害我被他幹佼要怎辦，阿你現在有確定，我現在跟他說好了
    ，你現在來我家找我，錢放進我的口袋，我再打給他，不然
    你像昨天那樣，我最後沒辦法給他交代，我剛剛被他幹佼你
    知道嗎？」等語，要求陳永源需先交付購毒價金，並至其住
    所等待，以免其反悔爽約；陳永源即於同日18 時40分許撥
    打電話予蒲泓銘告以自己已抵達蒲泓銘住家樓下，請求蒲泓
    銘開門之旨；蒲泓銘再於同日18時46分許聯繫甲男，告以：
    「他現在拿錢給我看，說一半，半個啦，老大你現在過來啦
    ，我有他的錢了！」等語，表示欲向甲男購買半台之甲基安
    非他命之意，甲男則以：「那昨天是在給你爸莊孝維嗎？好
    啦！叫他等我。」等語談妥交易事宜，甲男並於同日20時25
    分許撥話予蒲泓銘告以：「下來，下來啦！」等語以表示自
    己已抵達蒲泓銘住處樓下等情，有該期間通訊監察譯文在卷
    為佐（見偵三卷第34至41頁）。
  ⒊又甲男所持用之門號0000000000號於106年11月29日20時25分
    許發話予蒲泓銘、同日20時35分許發話予他人之際，其基地
    台位置所在地均係在「高雄市○○區○○路○段000 號12樓頂」
    ，該處與蒲泓銘位在「高雄市○○區○○街000號」住處僅相隔
    步行600公尺乙節，有門號0000000000號通聯紀錄1 份、Goo
    gle街景地圖列印畫面1 張在卷為憑（見訴卷三第267頁、第
    297頁），益徵甲男確實已依約抵達蒲泓銘住處而為毒品交
    易，並於該處停留至少10分鐘之久。
  ⒋綜合上開卷證，堪認蒲泓銘與陳永源證述本次交易係陳永源
    請託蒲泓銘向其上游甲男購買半台之甲基安非他命，然於初
    次聯繫時（即106年11月28日），並未順利完成交易，嗣於1
    06年11月29日時，先由陳永源抵達蒲泓銘住處出示購毒價金
    ，再由蒲泓銘聯繫甲男於附表一編號2所示時間、地點完成
    毒品交易乙節，除彼等間所述時序脈絡、內容相合外，更與
    通訊監察譯文之交易內容、聯繫情形相符，復有前揭基地台
    位置足佐，則甲男有於附表一編號2所示時間、地點，販賣
    半台之甲基安非他命予蒲泓銘（經陳永源請託購買）乙事，
    亦堪認定。
㈣、持用門號0000000000號以販毒之甲男即為被告：
  ⒈被告雖矢口否認自己即為甲男，並有如上之辯詞，然被告於
    本件案發時，先是於警詢及偵訊時否認認識或聽過蒲泓銘其
    人云云（見警四卷第3頁；偵三卷第117 頁），惟其後即承
    稱：「我經由朋友介紹認識蒲泓銘」、「我知道他」等語（
    見聲羈四卷第6頁、聲羈更一卷第37頁），復於本院供稱：
    蒲泓銘那時候有拜託我幫他賣摩托車，也有去蒲泓銘家找過
    他等語明確（見本院卷第285至286頁），核亦與證人蒲泓銘
    所稱：是一個友人介紹認識的，宜威宏本身沒有在施用毒品
    等語（見警四卷第13頁）相符，顯見證人蒲泓銘與被告確屬
    認識，並無幻想虛指之情形。又證人蒲泓銘及陳永源分別於
    107年2月13日、107年2月7日指認被告即為販毒予其等之甲
    男，此有高雄市政府警察局鳳山分局指認犯罪嫌疑人紀錄表
    2份在卷為憑（見警四卷第17至18頁、第45至47頁），衡以
    證人蒲泓銘與被告既屬認識，證人陳永源亦曾見過被告（詳
    下述），其2人自無誤指之可能，且其等指認被告之時間，
    與附表一所示2次毒品交易時間僅相隔未達3月，又其2人係
    於不同時間接受詢問，要無彼此曲意附和之可能，卻一致指
    認被告即為甲男，堪認其等指認應非胡亂誣指。再者，證人
    蒲泓銘於警詢、偵訊供稱被告之綽號為「蜈蚣」（「蜈蚣」
    ）、「鬥陣ㄟ」（「鬥陣欸」）（見警四卷第11頁、偵一之
    二卷第134頁），與蒲泓銘於106年11月26日20時58分31秒許
    、同日21時39分20秒許之通訊監察譯文中稱呼甲男為「鬥陣
    欸」、「作伙欸」乙情相符（見偵三卷第21頁）；佐以證人
    陳永源於警詢稱蒲泓銘有介紹其可向「蜈蚣」購買甲基安非
    他命，「蜈蚣」是駕駛白色自小客車等語（見警四卷第39、
    43頁），亦與被告名下登記汽車車號000-0000號為白色自小
    客車乙節吻合（詳後述）；足見於附表一所示相關通訊監察
    譯文中，蒲泓銘雖未稱呼持用門號0000000000之甲男為「蜈
    蚣」，惟其於上開對話中稱呼「鬥陣欸」、「作伙欸」之甲
    男，應即為其所介紹予陳永源認識交易毒品之「蜈蚣」，則
    蒲泓銘、陳永源分別於警詢時各自指認所稱「蜈蚣」之人即
    被告，其可信度自然甚高。
  ⒉再者，證人陳永源於原審審理另證稱：我106年10月16日觀察
    勒戒出來後，有在蒲泓銘住處看過宜威宏1、2次，當時蒲泓
    銘也在場，蒲泓銘有把宜威宏所持用之門號0000000000號的
    電話號碼留給我，跟我說宜威宏有在賣毒品，需要的話可以
    打電話給宜威宏等語（見訴卷三第187至196頁），其所述係
    於蒲泓銘住處經蒲泓銘介紹方認識宜威宏，並取得宜威宏持
    用之0000000000門號，以作為將來聯繫毒品交易之用等情節
    ，核與「甲男」持用門號0000000000號於106年11月29日前
    均無與陳永源持用門號0000000000號通聯之紀錄，直至蒲泓
    銘於106年11月29日命陳永源至其住處一起等待甲男，而於
    完成附表一編號2 所示毒品交易後之同日20時35分時起，直
    至106年12月止，門號0000000000號及門號0000000000號間
    ，即開始持續有密切聯繫通聯紀錄等情節相符，此有門號00
    00000000號通聯紀錄1份可佐（見訴卷三第291至306頁），
    堪認證人陳永源所述係於蒲泓銘住處見過「甲男」、經蒲泓
    銘介紹而取得「甲男」手機門號、「甲男」所持用門號為00
    00000000號、「甲男」即被告等情為實。　　
  ⒊被告自承所持用並經本案查扣之門號0000000000號（下稱A門
    號），經查與「甲男」持用門號0000000000號（下稱B門號
    ）之基地台位置涵蓋範圍重疊或同一，分析如下：
  ①A門號於106 年11月23日晚間9時16分許、B門號於同日晚間9 
    時15分許，所在基地台位置分別為「高雄市○○區○○街00號」
    、「高雄市○○區○○街00號」，二者間僅相距步行37公尺。
  ②A門號於106年11月24日凌晨1時3分許（原審誤載為0時23分許
    ）、B門號於同日凌晨0時24分許，所在基地台位置分別為「
    高雄市○○區○○○路000號」、「高雄市○○區○○○路000號」，二
    者間僅相距步行7公尺。
  ③A門號於106年11月25日凌晨0時54分許、B門號於同日凌晨0 
    時51分許，所在基地台位置均為「高雄市○○區○○路000號」
    。
  ④A門號於106年11月26日清晨6時10分許、B門號於同日清晨5 
    時37分許，所在基地台位置均為「高雄市○○區○○路000號12
    樓」。
  ⑤A門號於106年11月26日晚間9時38分許、B門號於同日晚間9 
    時39分許，所在基地台位置均為「高雄市○○區○○○路000號14
    樓」。
  ⑥A門號於106年11月28日晚間7時26分許、B門號於同日晚間7時
    50分許，所在基地台位置分別為「高雄市○○區○○路00號」、
    「高雄市○○區○○路0000號4樓」，二者間僅相距步行800公尺
    。
  ⑦A門號於106年11月30日凌晨0時25分許、B門號於同日凌晨0時
    31分許，所在基地台位置均為「高雄市○○區○○路000號」。
  ⑧B門號於106年11月2日、5日、7日、20日、21日、23日、28日
    、29日、同年12月3日、8日、9日、10日、12日、17日、26
    日間，均曾有基地台位在「高雄市○○區○○○街00號」之紀錄
    ，而該址與宜威宏於107年2月22日經警拘提到案居所「高雄
    市○○區○○○街0號12樓」僅相距步行57公尺。
  ⑨B門號於106年11月29日、同年12月14日間，均曾有基地台位
    在「高雄市○○區○○路000巷0弄00號」之紀錄，而該址與被告
    戶籍址「高雄市○○區○○路000巷0弄00號」僅相距步行25公尺
    。
  ⑩上情有高雄市政府警察局鳳山分局109年2月7日高市警鳳分偵
    字第10970425800號函暨所附基地台位置分析1份、A門號、B
    門號106年11月1日至107年2月24日間通聯紀錄各1 份、Goog
    le街景地圖擷取畫面7張附卷為佐（見訴卷三第71頁、第255
    至306頁），堪認A門號、B門號之基地台位置高度重疊或同
    一，應為一人或出入均相連之數人所有；再依B門號之基地
    台位置與被告該時住居所位置相互重疊乙節，佐以被告於原
    審審理中自承：A門號都是我在使用，106年11月間除了我女
    朋友跟著我在各地外，沒有其他人跟著我，我女朋友沒有持
    用B門號等語明確（見訴卷二第19至21頁）；堪認A門號、B
    門號均為被告一人所持用無訛。
  ⑪再者，被告於本院供稱：我於本案期間從事酒店經紀工作，
    負責帶小姐上班，工作時間配合小姐，晚上7、8點開始工作
    ，到早上8、9點才會下班，回家整理一下，就睡到晚上6、7
    點起來，再接著上班，那段期間有住在家裡，我家在桂陽路
    209巷7弄29號（即被告之戶籍地）或鳳山區復華一街8號12
    樓之居所，當時我女朋友也有住在該居所等語甚詳（見本院
    卷第284至285頁）。對照蒲泓銘於106年11月26日13時59分
    起與陳永源之通訊監察譯文，蒲泓銘向陳永源表示其毒品來
    源（即甲男）之狀況為：「我跟你說，這個老闆喔，這個我
    朋友，他正常，你要算他的時間啦，他都晚上七點、八點才
    睡醒，洗一下澡勒，晚上九點才開始有再出門啦」、「他都
    固定，下午他沒，下午他在睡，他本身沒有沾到，所以都正
    常在睡，就晚上才找得到他的人」、「現在沒辦法，現在手
    機關起來了，也沒辦法通，你一定要等到晚上了」等語（見
    偵三卷第19頁），所述甲男之生活坐息狀況與被告上開供述
    相符；再依B門號於106年11月2日起至107年2月19日止之通
    聯紀錄（見訴卷三第291至306頁），比對甲男持用B門號之
    使用情形，該門號於中午12時起至下午6時前鮮少有使用，
    惟於一般人就寢熟睡之凌晨0時至6時卻經常通話，核與被告
    供述於本案期間擔任酒店經紀之工作情形及生活作息相符，
    此節益徵被告確係持用B門號之甲男甚明。
  ⒋復查，本案係警方偵辦證人蒲泓銘販毒犯行，並依法對蒲泓
    銘進行通訊監察時，發現上情，並非因證人蒲泓銘之主動供
    述，且警方更據上揭監察譯文，前往證人蒲泓銘位於高雄市
    ○○區○○街000號住處附近調閱之監視器（位於高雄市鳳山區
    青年路二段129巷與文建街口東向西方向，監視器與蒲泓銘
    住處約10公尺，當時監視器顯示時間與實際時間差距不大）
    ，確認於106年11月26日晚間10時10分許蒲泓銘與甲男約定
    見面交易之通話結束後，確見有自小客車AQU-3193號於該日
    晚間10時25分許（此為監視器顯示時間，經前審誤載為9時
    許）駛至蒲泓銘住處大樓前方道路（劃設網狀線處），而該
    AQU-3193號自小客車車主即為被告，平日被告即駕駛該自小
    客車出入並停放在其另居住之鳳山區復華一街，故可綜合研
    判被告於上開時間駕駛上開自小客車至蒲泓銘住處交易毒品
    等情，此有高雄市政府警察局鳳山分局偵查報告、職務報告
    暨檢附監察譯文內容、蒲泓銘住處附近之監視器位置照片、
    車輛詳資料報表、監視器錄影擷取AQU-3193號自小客車駛至
    蒲泓銘住處附近畫面、被告駕駛該AQU-3193號自小客車並進
    出NEWSKY大樓（即其居住之鳳山區復華一街大樓）之畫面附
    卷可稽（見偵三卷第106至111頁、訴卷二第118至121頁、訴
    卷三第507至553頁）；輔以被告於本院亦供承AQU-3193號自
    小客車為其所有，供其工作及平常代步使用，其曾自己一人
    前往蒲泓銘之住處等語明確（見本院卷第285至286頁），可
    與上開蒲泓銘住處外監視器錄影截取畫面相互勾稽；再參諸
    上揭④、⑤所述時間（即106年11月26日），A、B門號手機均
    在同一基地台以觀；益見B門號應係被告持以販毒之人頭門
    號手機無訛。
  ⒌按所謂補強證據，並非以證明犯罪構成要件之全部事實為必
    要，倘得以佐證購毒者之指證非屬虛構，而能予保障其陳述
    之憑信性者，即已充足。次按販賣毒品之所謂販賣行為，須
    行為人主觀上有營利意圖，且客觀上有販入或賣出毒品行為
    ，即足構成，至於實際上是否已經獲利，則非所問，已詳如
    前述。是縱未確切查得販賣賺取之實際差價或獲利內容，除
    別有事證足認係按原價或低於原價轉讓，始終無營利之意思
    外，尚難執此認意圖營利之事證有所不足，方能避免知過坦
    承者難辭重典，飾詞否認者反得逞僥倖，而失情理之平。被
    告如附表一所示之販毒犯行，已有證人蒲泓銘、陳永源所為
    之前開證詞，及卷附已認係被告持人頭門號手機（即B門號
    ）與證人蒲泓銘、陳永源對話隱晦之通訊監察譯文暨上揭基
    地台位置分析、監視器擷取畫面（被告有駕駛名下車牌號碼
    000-0000號於106年11月26日晚上10時25分許至蒲泓銘住處
    外，而與附表一編號1所示交易時間吻合）等證據資料可佐
    ，被告空言否認其為如附表一所示之販毒犯行之販毒者「甲
    男」云云，要與上開事證相左，洵無可採，其確為附表一所
    示犯行之行為人，至堪認定。又被告於107年2月23日經拘提
    到案而為檢察官訊問時，自陳該時從事服務業、月薪5至6萬
    元（見偵三卷第117 頁），可認其生活條件尚非甚屬寬裕，
    且與證人蒲泓銘僅為一般朋友關係（見聲羈更一卷第36至45
    頁），參以上開說明，被告自無可能甘冒販賣毒品之重刑風
    險，而以低於成本之價格或與成本相同之價格販售甲基安非
    他命予蒲泓銘之理，堪認被告如附表一所示2次販毒犯行，
    均可從中獲取量差或價差等不法利潤，其主觀上有藉此以營
    利之意圖甚明。
  ⒍至被告雖於原審審理之末，由辯護人具狀改稱：被告於案發
    期間，係從事酒店經紀工作，聘有一名綽號「維維」，真名
    似為「王維汎」之助理，該助理於晚間經常使用A門號聯繫
    工作事宜，是本件無法以A門號、B門號基地台位置相同一情
    ，認定B門號為被告所使用云云（見訴卷四第97頁），然被
    告於本案偵審期間，從未提及A門號有交予他人使用之情，
    更於原審審理初期明確供稱A門號均為其個人使用等情如上
    ，卻於偵審逾2年後，始更易前詞而為如上辯詞，前後不一
    ，當屬事後卸責之詞，難以憑採。
  ⒎末以，甲男以B門號與蒲泓銘持用搭配0000000000門號手機於
    下列時間之通訊監察錄音檔：①106年11月26日18時29分29秒
    、②106年11月26日20時58分31秒、③106年11月26日21時39分
    20秒、④106年11月26日22時10分45秒、⑤106年11月29日18時
    46分31秒、⑥106年11月29日20時2分29秒、⑦106年11月29日2
    0時25分28秒，經本院依最高法院撤銷發回意旨，依職權送
    請法務部調查局進行聲紋鑑定，比對上開錄音中之甲男與被
    告是否聲紋相符，其中編號①、③、④、⑥及⑦等音檔經檢查結
    果，其內容可供比對之不同清晰字音均不足40個，不符該局
    聲紋鑑定條鑑，致難進行聲紋鑑定，編號②、⑤等2音檔之甲
    男聲音（即B聲音，分別為2B、5B），與該局採樣被告聲音
    比對結果，2B語音特徵相似為51分，5B語音特徵相似值為58
    分，均無法研判待鑑聲音與被告聲音是否相似，固有法務調
    查局111年6月1日調科壹字第11103179470號函暨法務部調查
    局111年6月1日調科參字第11103179470號鑑定書在卷可憑（
    見本院卷第211至223頁，上開編號①至⑦之通訊監察譯文見本
    院卷第221至223頁）。然由鑑定書備註欄之說明，研判標準
    係以0～100分做判定兩者語音特徵相似值之範圍，若語音特
    徵相似值高於70分即判定為聲音相似，介於40～70分者，為
    聲音無法研判，低於40分者即判定為聲音不相似，亦即前開
    囑託鑑定之通訊監察錄音檔雖無法判斷與被告之聲音相符，
    然亦無法確認與被告之聲音不符，而不足以斷然排除被告涉
    案之嫌疑。是以，上開鑑定結果並無從為有利或不利於被告
    之認定；辯護人指鑑定結果無法判斷與被告聲紋相似，即應
    為被告有利之認定等語，因本案尚有上述其他事證足認被告
    確係持用B門號之甲男，已如前述，故辯護人此部分主張，
    尚難採認，附此敘明。
㈤、綜上所述，本案事證已臻明確，被告犯販賣第二級毒品甲基
    安非他命2 次之犯行，均堪認定，應依法論科。　　
二、論罪
㈠、按本件被告上揭行為後，毒品危害防制條例第4條已於109 年
    1月15日經總統公布修正，並自同年7月15日起生效施行。其
    中修正前之毒品危害防制條例第4條第2項原規定：「製造、
    運輸、販賣第二級毒品者，處無期徒刑或七年以上有期徒刑
    ，得併科新臺幣一千萬元以下罰金」；修正後之條文則為：
    「製造、運輸、販賣第二級毒品者，處無期徒刑或十年以上
    有期徒刑，得併科新臺幣一千五百萬元以下罰金。」經比較
    修正前後之法律，新法提高有期徒刑法定刑下限及罰金法定
    刑上限，是本案經新舊法比較之結果，以被告行為時之法律
    即修正前之毒品危害防制條例第4條第2項對被告較為有利，
    依刑法第2 條第1項前段規定，自應適用修正前之毒品危害
    防制條例第4條第2項規定（原判決此部分未及論述，本院逕
    予補充之）。
㈡、查甲基安非他命係毒品危害防制條例第2條第2項第2款所列管
    之第二級毒品，不得非法持有及販賣，是核被告如附表一編
    號1、2所為，均犯修正前毒品危害防制條例第4條第2項之販
    賣第二級毒品罪。又被告因販賣而持有甲基安非他命之低度
    行為，應為其販賣甲基安非他命之高度行為所吸收，不另論
    罪。被告如附表一所犯2罪，則因犯意各別，行為互殊，應
    予分論併罰。
三、上訴論斷　　
㈠、原審認被告罪證明確，因而適用相關法律規定，就量刑（含
    定刑）及沒收部分別說明：
 1、爰審酌被告明知甲基安非他命屬第二級毒品，具有成癮性、
    濫用性及社會危害性，我國法律乃嚴令禁絕，竟仍為牟取個
    人不法利益，無視上情而販賣之，助長毒品流通，破壞國民
    健康，且一般施用者為圖購買毒品解癮，往往不惜耗費鉅資
    以致散盡家財，非但可能連累親友，甚或鋌而走險實施各類
    犯罪，對社會治安造成潛在風險，則流毒所及，非僅多數人
    之生命、身體受其侵害，社會、國家之法益亦不能倖免，其
    等行為對社會所生危害甚鉅，所為誠屬不該；兼衡被告否認
    犯行之犯後態度；復考量其各次販毒犯行之數量多寡、販毒
    價金高低等情，暨被告自述高中畢業，現以經營工程行為業
    ，每月營業額約5至10萬元，未婚無子女，家中尚有父母、
    弟弟、妹妹之智識程度及生活狀況（見訴四卷第63頁），暨
    其前科素行等一切情狀，分別量處如附表一編號1、2「宣告
    刑」欄所示之刑。另就被告所犯2次販賣第二級毒品犯行，
    衡諸其所犯罪名均為販賣第二級毒品罪、犯罪期間均在106
    年11月間、販賣對象為1人等情，就被告所犯上開2罪，定其
    應執行刑為有期徒刑9年10月。
 2、沒收部分
  ⑴供犯罪所用之物沒收：未扣案之門號0000000000號行動電話1
    支（含SIM卡1張）為被告所持用，並經其用於附表一所示犯
    行聯繫購毒者之用，均屬供其犯罪所用之物，雖未經扣案，
    但無證據證明滅失，為防止用於再犯，應依毒品危害防制條
    例第19條第1項、刑法第11條、第38條第4項規定，不問屬於
    犯罪行為人與否，在被告所犯各該罪主文內宣告沒收，於全
    部或一部不能沒收或不宜執行沒收時，追徵其價額。
  ⑵犯罪所得之沒收：被告如附表一所示之販毒價金，屬其各次
    犯罪之所得，雖未經扣案，但為澈底剝奪犯罪所得，杜絕僥
    倖心理，均應依刑法第38條之1第1項前段、第3項分別在其
    所犯各該罪之主文內宣告沒收，於全部或一部不能沒收或不
    宜執行沒收時，追徵其價額。
  ⑶至於被告所有之扣案IPHONE手機1支（白色，含門號00000000
    00 號SIM 卡1張，IMEI：000000000000000號），依卷內客
    觀事證，查無與本案之關聯性，爰不予宣告沒收。
㈡、經核原審就被告本件犯行之認事用法並無違誤，且斟酌量刑
    及相關沒收之說明等情均屬妥適。　　
㈢、按毒品交易之買賣雙方，乃具有對向性關係，為避免毒品購
    買者圖邀減刑寬典而虛構毒品來源，雖須調查其他補強證據
    ，以確保其陳述與事實相符，始能採為被告犯罪之證據。惟
    所謂補強證據，並非以證明犯罪構成要件之全部事實為必要
    ，倘得以佐證購毒者之指證非屬虛構，而能予保障其陳述之
    憑信性者，即已充足。原判決就被告本案犯行已依憑相關證
    詞，及綜合卷內相關證據資料，詳加研判，認定被告確有前
    述販賣甲基安非他命之犯行，並詳敘其所為辯解如何不可採
    信等旨，自係合乎推理之邏輯規則，尚非原審主觀之推測，
    核與證據法則並不相違背，亦無違反無罪推定原則。至於原
    判決於理由欄「貳一㈣⒊②」所記載與B門號基地台相近之A門
    號通聯時間，依卷內A門號之通聯紀錄顯係誤載，業經本院
    查明後更正，已如前述，因此部分微疵並不影響被告有附表
    一所示犯罪事實之認定，自不構成撤銷事由。被告上訴暨辯
    護意旨猶執前詞否認販賣第二級毒品，指摘原判決不當，所
    辯與本院調查證據結果不符，要難採信。是以，被告上訴請
    求改判無罪，為無理由，應予駁回。
參、同案被告蒲泓銘、陳永源、鄭軼夫、滕安君、董金達部分，
    均經判處罪刑確定，自均不另論列。　　
據上論斷，應依刑事訴訟法第368條，判決如主文。
本案經檢察官蕭琬頤提起公訴，檢察官許月雲到庭執行職務。
中　　華　　民　　國　　111 　年　　11　　月　　24　　日
                  刑事第一庭    審判長法  官  邱明弘
                                      法  官  黃宗揚
                                      法  官  林書慧
以上正本證明與原本無異。
如不服本判決應於收受本判決後20日內向本院提出上訴書狀，其
未敘述上訴理由者，並得於提起上訴後20日內向本院補提理由書
狀（均須按他造當事人之人數附繕本）「切勿逕送上級法院」。
中　　華　　民　　國　　111 　年　　11　　月　　24　　日
　　　　　　　　　　　　　　　　　　　書記官  林昭吟

◎、附錄本件論罪科刑法條：
《修正前毒品危害防制條例第4條第2項》
製造、運輸、販賣第二級毒品者，處無期徒刑或七年以上有期徒
刑，得併科新臺幣一千萬元以下罰金。

◎、附表一：宜威宏販毒事實及宣告刑
編號 購毒者    交易方式 販毒所得 行為人自白情形 宣告刑  交易時間  持用門號       購毒者指述情形   交易地點  監聽譯文    1 蒲泓銘 蒲泓銘於106 年11月26日傍晚6 時29分許，以行動電話門號0000000000號撥打宜威宏所有門號0000000000號行動電話聯繫而談妥毒品交易事宜後，宜威宏於左列時間、地點，交付價值25,000元、重量半台之甲基安非他命1 包予蒲泓銘，並向蒲泓銘收取25,000元。 25,000元 否認 宜威宏販賣第二級毒品，處有期徒刑捌年陸月。未扣案之門號0000000000號行動電話壹支（含SIM卡壹張）、犯罪所得新臺幣貳萬伍仟元，均沒收，於全部或一部不能沒收或不宜執行沒收時，追徵其價額。  106 年11月26日晚上10時10分稍後某時  0000000000       警詢（警四卷第13頁）、偵訊（偵一之二卷第134 頁）     偵三卷第19至21頁    蒲泓銘住處      2 蒲泓銘 蒲泓銘於106 年11月29日傍晚6 時46分許，以行動電話門號0000000000號撥打宜威宏所有門號0000000000號行動電話聯繫而談妥毒品交易事宜後，宜威宏於左列時間、地點，交付價值25,000元、重量半台甲基安非他命1 包予蒲泓銘，並向蒲泓銘收取25,000元。 25,000元 否認 宜威宏販賣第二級毒品，處有期徒刑捌年陸月。未扣案之門號0000000000號行動電話壹支（含SIM卡壹張）、犯罪所得新臺幣貳萬伍仟元，均沒收，於全部或一部不能沒收或不宜執行沒收時，追徵其價額。  106 年11月29日晚上8 時25分許  0000000000       偵訊（偵一之一卷第135 至136 頁）     偵三卷第34至41頁    蒲泓銘住處     

◎、附表二：卷證標目
卷目代號 卷號 警一卷 高雄市政府警察局鳳山分局 高市警鳳分偵字00000000000號 警二卷 高雄市政府警察局鳳山分局解送人犯報告卷宗 （滕安君） 警三卷 高雄市政府警察局鳳山分局解送人犯報告卷宗 （鄭軼夫） 警四卷 高雄市政府警察局鳳山分局 高市警鳳分偵字00000000000號 警五卷 高雄市政府警察局鳳山分局 高市警鳳分偵字00000000000號 偵一之一卷 高雄地檢署107年度偵字第2622號之一 偵一之二卷 高雄地檢署107年度偵字第2622號之二 毒偵一卷 高雄地檢署107年度毒偵字第641號 毒偵二卷 高雄地檢署107年度毒偵字第642號 毒偵三卷 高雄地檢署107年度毒偵字第1206號 偵二卷 高雄地檢署107年度偵字第3171號 偵三卷 高雄地檢署107年度偵字第4194號 偵四卷  高雄地檢署107年度偵字第5543號 聲羈一卷 高雄地方法院107年度聲羈字第36號 聲羈二卷 高雄地方法院107年度聲羈字第38號 聲羈三卷 高雄地方法院107年度聲羈字第49號 聲羈四卷 高雄地方法院107年度聲羈字第86號 偵聲卷 高雄地方法院107年度偵聲字第65號 聲羈更一卷 高雄地方法院107年度聲羈更一字第3號 地院訴卷一至四 高雄地方法院107年度訴字第262號卷宗之一至之四 前審卷一、二 本院108年度上訴字第1008號 本院卷 本院110上更一51號卷